【裁判字號】    92,交聲,842
【裁判日期】    920820
【裁判案由】    聲明異議
【裁判全文】
臺灣臺中地方法院交通事件裁定                    九十二年度交聲字第八四二號
    原處分機關  交通部公路總局台中區監理所台中市監理站
    異議人即
    受處分人    甲○○
右列受處分人因違反道路交通管理處罰條例案件，對於交通部公路總局台中區監理所
台中市監理站九十二年八月十一日所為之裁決（裁監稽違字第裁六一─ＧＣ0000
000、ＧＣ0000000、ＧＣ0000000、ＧＣ0000000、ＧＣ0
000000、ＧＣ0000000、ＧＣ0000000號裁決書），聲明異議，
本院裁定如左：
    主  文
異議駁回。
    理  由
一、原處分機關略以：本案係台中市警察局第六分局何安派出所逕行舉發受處分人甲
    ○○所有ＢＭＪ─４６５號重型機車，於九十二年七月二十日二十三時三十九分
    許，行經台中市○○路、文心路口處，因騎稱機車後座附載人未載安全帽、闖紅
    燈（中港文心路南迴轉北）、逆向行駛（往北逃逸）、騎乘快車道、危險駕駛、
    經警鳴笛示警停車受檢未停而續駛逃逸、至重慶路口紅燈左轉（闖紅燈）等違規
    ，受處分人於應到案日期前提出申訴，經原舉發機關函覆違規屬實，該站遂於九
    十二年八月十一日以裁監稽違字第裁六一─ＧＣ0000000、ＧＣ0000
    000、ＧＣ0000000、ＧＣ0000000、ＧＣ0000000、Ｇ
    Ｃ0000000、ＧＣ0000000號裁決書，共計裁處罰鍰新台幣二萬零
    六百元整，並記違規點數八點、汽車違規紀錄三次、吊扣汽車牌照三個月，逾期
    則依裁決書處罰主文規定裁處，於法並無不合等語。
二、本件異議人即受處分人甲○○則以：本人於九十二年七月二十日二十三時三十八
    分在台中市○○路與文心路騎乘ＢＭＪ─４６５號重型機車，適逢警車經過該處
    ，因附載座之人未戴安全帽，因恐受罰，即行駕車離去，之後本人即接獲台中市
    警察局第六分局共七張逕行舉發之違規通知單，而該告發行為顯有未妥，爰聲明
    異議云云。
三、按機器腳踏車駕駛人或附載座人未依規定戴安全帽者，處駕駛人新臺幣五百元罰
    鍰；汽車駕駛人，駕駛汽車有以危險方式駕車者，處新臺幣六千元以上二萬四千
    元以下罰鍰，並記違規點數三點並吊扣汽車牌照三個月；汽車駕駛人，爭道行駛
    有不按遵行之方向行駛、機器腳踏車，不在規定車道行駛者，處新臺幣六百元以
    上一千八百元以下罰鍰，並各記違規點數一點；汽車駕駛人行經有燈光號誌管制
    之交岔路口闖紅燈者，處新台幣一千八百元以上五千四百元以下罰鍰，並記違規
    點數三點；汽車駕駛人，駕駛汽車有違反本條例之行為，經交通勤務警察或依法
    令執行交通稽查任務人員制止時，不聽制止或拒絕停車接受稽查而逃逸者，除按
    各該條規定處罰外，處新臺幣三千元以上六千元以下罰鍰。道路交通管理處罰條
    例第三十一條、第四十三條第一項第一款、第四十五條第一項第一款、第十三款
    、第五十三條、第六十條第一項及第六十三條第一項第一款、第三款分別定有明
    文。再按「汽車駕駛人之行為有左列情形之一，當場不能或不宜攔截製單舉發者
    ，得對汽車所有人逕行舉發處罰：一、闖紅燈或平交道。二、搶越行人穿越道。
    三、違規停車而駕駛人不在場。四、不服指揮稽查而逃逸，或聞消防車、救護車
    、警備車、工程救險車之警號不立即避讓。五、違規停車或搶越行人穿越道，經
    各級學校交通服務隊現場導護人員簽證檢舉。六、其他違規行為經以科學儀器取
    得證據資料者。」道路交通管理處罰條例第七之二條第一項定有明文。
四、經查：本件受處分人甲○○所有ＢＭＪ─４６５號重型機車，於九十二年七月二
    十日二十三時三十九分許，行經台中市○○路、文心路口處，因騎稱機車後座附
    載人未載安全帽、闖紅燈、逆向行駛、騎乘快車道、危險駕駛、經警鳴笛示警停
    車受檢未停而續駛逃逸等違規，為台中市警察局第六分局何安派出所掣開中市警
    交字第ＧＣ0000000、ＧＣ0000000、ＧＣ0000000、ＧＣ
    0000000、ＧＣ0000000、ＧＣ0000000、ＧＣ00000
    00號通知單逕行舉發等情，業據該舉發員警於舉發通知單違規事實欄載明於文
    心路三段十一巷口「騎乘機車後座附載人未戴安全帽（後座附載人著黑色Ｔ恤，
    頭染橙色，經警鳴笛攔檢不停駕車逃逸）」、於中港路與文心路口處「由文心路
    往南至路口正值紅燈迴轉文心路往北逃逸（南迴轉北）」、在文心路與四川路口
    「至該路口逆向行駛往北方向逃逸繼續行駛未停」、於文心路三段處「於逆向行
    駛時騎乘快車道逃逸續駛」，於文心路三段上「於逆向行駛文心路三段往北（青
    海路）方向右轉青海路，正值車輛繁多，顯易發生事故，危險駕駛」，在文心路
    與青海路口處「於右轉青海路往東方向駕車逃逸，並前述均經警鳴笛示警停車受
    檢未停而續駛逃逸」等描述綦詳，且異議人亦坦承係因附載座之人未戴安全帽，
    因恐受罰而駕車離去。綜上所述，異議人於前揭時、地有嚴重危害交通之違規行
    為，可以認定，舉發員警於異議人不願配合停車受檢仍逃逸之情況下逕行舉發並
    無違誤。從而，受處分人既有前揭違規行為，原處分機關據以援引上開規定，裁
    處受處分人罰鍰新台幣二萬零六百元整，並記違規點數八點、汽車違規紀錄三次
    、吊扣汽車牌照三個月，逾期則依裁決書處罰主文規定裁處，並無不當。本件異
    議為無理由，應予駁回。
五、據上論斷，應依道路交通管理處罰條例第八十七條第二項、道路交通案件處理辦
    法第十九條，裁定如主文。
中      華      民      國    九十二    年       八     月    二十      日
                                        臺灣臺中地方法院交通法庭
                                            法  官  王  靜  秋
右正本證明與原本無異。
如不服本裁定應於送達後五日內向本院提出抗告狀。
                                            書記官
中      華      民      國    九十二    年    八     月   二十      日


司法院資訊處製作；財團法人民間司法改革基金會備份。
